臺灣士林地方法院刑事判決
109年度重訴字第10號
公  訴  人  臺灣士林地方法院檢察署檢察官
被      告  邱一萍


選任辯護人  江鶴鵬律師（法扶律師）
            林月雪律師（法扶律師）
上列被告因違反毒品危害防制條例等案件，經檢察官提起公訴（
100年度偵字第7765號、第8579號、第8822號、第8823號、第912
5號、第9129號、第10322號、第10323號、第10324號、第10958
號、第10959號），本院判決如下：
    主  文
乙○○犯如附表一編號一至十三、十五、十六所示之罪，各處如附
表一編號一至十三、十五、十六所示之宣告刑及沒收。應執行有
期徒刑玖年拾壹月，免其有期徒刑玖年玖月之執行。
未扣案之犯罪所得新臺幣壹佰伍拾萬元沒收，於全部或一部不能
沒收或不宜執行沒收時，追徵其價額。
其餘被訴部分（即附表一編號十四）無罪。
    事  實
一、乙○○明知大麻、安非他命皆為毒品危害防制條例列管之第二
    級毒品，並為行政院依懲治走私條例第2條第3項授權訂定之
    管制物品項目及其數額甲項第4款之管制進出口物品，大麻
    亦屬藥事法第22條第1項第1款規定之禁藥，未經許可，不得
    運輸、私運進出口及非法持有，竟分別與樊聚林、馬福賢、
    雷軒暉、劉子維、白若泇、曾冠智、莊碧華、簡哲佑、黃明
    焜、黃建全（除乙○○所涉部分外，其餘均業經另案判決確定
    ），及大陸地區綽號「老頭」、香港地區綽號「胖子」，以
    及臺灣地區綽號「小飛」、「小高」、「小惠」、「熊」等
    姓名年籍不詳之成年人所屬之運毒集團，共同為以下之行為
    ：
（一）乙○○與樊聚林等人及上開運毒集團成員共同基於運輸第二
      級毒品及私運管制物品進口之犯意聯絡，由樊聚林以每趟
      新臺幣（下同）5至20萬元及免費機票、食宿、旅遊之代
      價，僱用具有犯意聯絡之乙○○、雷軒暉、林欣怡擔任運輸
      毒品之交通角色（俗稱車手），林欣怡於接獲上開運毒集
      團成員透過樊聚林所為指示後，隨即由樊聚林於附表一編
      號1所示之期間，指揮、安排乙○○、林欣怡、雷軒暉前往
      附表一編號1之起運點，再由樊聚林於附表一編號1所示之
      期間、起運點，向當地之中間人取得大麻後，以營養穀片
      、奶粉紙盒、奶精盒、糖果、餅乾、茶葉罐、泡麵等外包
      裝加以偽裝，並摻雜真實之食品後，交付予乙○○、雷軒暉
      、林欣怡，置於行李箱，以行李託運方式，於附表一編號
      1所示之期間、起運點，搭機走私運送附表一編號1所示重
      量之大麻回國後，再各自由車手將大麻交還予原先交付毒
      品之樊聚林，最終由樊聚林一併轉交予上開運毒集團，以
      此方式走私、運輸大麻回臺灣。
（二）乙○○與樊聚林等人及上開運毒集團成員共同基於運輸第二
      級毒品之犯意聯絡，由樊聚林自95年7月16日起至98年5月
      25日止，以每趟10至40萬元不等及免費機票、食宿、旅遊
      之代價，僱用具有犯意聯絡之林欣怡、馬福賢、雷軒暉、
      乙○○、劉子維等人，樊聚林接獲上開運毒集團成員指示後
      ，隨即指揮、安排附表一編號2至13所示乙○○及其他行為
      人，於附表一編號2至13所示之期間，分別前往至香港地
      區，由樊聚林本人或其指示馬福賢與上開運毒集團成員聯
      繫、接洽第二級毒品安非他命之運送事宜，樊聚林本人或
      馬福賢依指示在香港地區收受真實姓名年籍不詳之運毒集
      團成員所交付之安非他命後，再由樊聚林本人或馬福賢在
      香港地區某飯店內，將安非他命偽裝成餅乾、糖果、馬玉
      山客家擂茶、杏仁粉、菊花茶晶等食品或日式泡湯用之海
      鹽等罐裝物，並摻雜真實之食品後，交付予車手頭雷軒暉
      等人，由車手頭分發上開偽裝後之毒品予乙○○、林欣怡、
      劉子維等人，於附表一編號2至13所示期間，自香港地區
      運送附表一編號2至13所示之安非他命至附表一編號2至13
      所示之國家（即紐西蘭、澳洲、日本），樊聚林及馬福賢
      同時搭乘不同班機入境紐西蘭，待車手闖關成功後，在該
      地飯店將安非他命交還予原先交付之車手頭，最終交付予
      樊聚林或馬福賢集中，再轉交予當地之中間人，若係由馬
      福賢交付毒品，則當地中間人會交予馬福賢1張佰元鈔票
      作為收據，證明對方已收到貨，以此方式跨國運輸安非他
      命。
（三）乙○○與樊聚林等人及上開運毒集團成員共同基於運輸第二
      級毒品之犯意聯絡，由樊聚林於附表一編號15所示之期間
      ，以每趟10至30萬元不等及免費機票、食宿、旅遊之代價
      ，僱用具有犯意聯絡之乙○○、馬福賢、雷軒暉、白若泇、
      劉子維、簡哲佑、黃明焜、黃建全等人，樊聚林接獲上開
      運毒集團成員指示後，隨即指揮、安排除樊聚林以外之附
      表一編號15所示其他行為人，於附表一編號15所示之期間
      ，分別前往至香港地區，由樊聚林指示馬福賢與上開運毒
      集團成員聯繫、接洽第二級毒品安非他命之運送事宜，馬
      福賢依指示在香港地區向真實姓名年籍不詳之運毒集團成
      員拿取安非他命後，再由馬福賢、白若泇在香港地區九龍
      富豪飯店內，將重量共大於8.175公斤之安非他命偽裝成
      餅乾、糖果、馬玉山客家擂茶、杏仁粉、菊花茶晶等食品
      或日式泡湯用之海鹽等罐裝物，並摻雜真實之食品後，交
      付予車手頭雷軒暉等人，由車手頭分發上開偽裝後之毒品
      予車手乙○○、劉子維、簡哲佑、黃明焜、黃建全等人，置
      於行李箱中，於附表一編號15所示期間，自香港地區運送
      附表一編號15所示之安非他命至紐西蘭，樊聚林、馬福賢
      及白若泇並同時搭乘不同之班機入境紐西蘭，待車手闖關
      成功後，在該地飯店將安非他命交還予原先交付之車手頭
      ，最終交付予馬福賢集中，再由馬福賢轉交予當地之中間
      人，當地中間人則交予馬福賢1張佰元鈔票作為收據，證
      明對方已收到貨，以此方式跨國運輸安非他命，而其中黃
      建全、簡哲佑、黃明焜於99年5 月17日，自香港地區搭機
      運送安非他命共8.175公斤至紐西蘭，在紐西蘭奧克蘭機
      場因闖關失敗為當地員警逮捕。
（四）乙○○與樊聚林等人及上開運毒集團成員共同基於運輸第二
      級毒品之犯意聯絡，由樊聚林於附表一編號16所示之期間
      ，先指示雷軒暉至香港向真實姓名年籍不詳之上手拿取安
      非他命，待雷軒暉在香港上水「海明廣場」取得上手交付
      之6公斤安非他命後，赴香港大嶼山迪士尼飯店等待樊聚
      林之通知，另一方面，樊聚林則指示白若泇至香港大嶼山
      之迪士尼飯店向雷軒暉拿取上開安非他命，並由白若泇以
      前開方式將毒品偽裝成餅乾、糖果、馬玉山客家擂茶、杏
      仁粉、菊花茶晶等食品或日式泡湯用之海鹽等罐裝物，並
      分裝成6包（每包重各1公斤），在香港不詳飯店將2包安
      非他命交予雷軒暉，另於香港不詳飯店交付2包安非他命
      予林欣怡，剩餘2包則放回其等於香港旺角承租之倉庫內
      ；再分別由雷軒暉等人，以及由林欣怡分發上開偽裝後之
      毒品予附表一編號16所示有犯意聯絡之車手乙○○、曾冠智
      、莊碧華等人，於附表一編號16所示期間，自香港運送重
      量為4公斤之安非他命（嗣遭查獲部分為如附表二所示驗
      餘淨重共1757.203公克，起訴書誤載為1757.21公克）至
      日本，而白若泇隨後亦搭機前往日本。嗣於99年10月10日
      ，林欣怡、乙○○、曾冠智、莊碧華等人運送安非他命至日
      本時，因闖關失敗，在日本名古屋機場為當地員警逮捕，
      而乙○○於99年10月10日經逮捕後，拘禁於日本國愛知縣岡
      崎警察署，經日本國名古屋地方裁判所於平成23年10月24
      日以平成22年（わ）第2176號判決，依「覺醒劑營利目的
      輸入罪及輸入禁止貨物輸入未遂罪」判處懲役10年及罰金
      日圓350萬元，並在日本入監服刑，於109年6月18日（即
      令和2年6月18日）假釋出獄，移往日本國入國管理局收容
      ，並於109年8月6日遭強制遣返回國。
二、案經內政部警政署刑事警察局移送臺灣士林地方檢察署檢察
    官偵查起訴。
    理  由
甲、程序方面
    按刑法於中華民國人民在中華民國領域外犯毒品罪者，適用
    之。刑法第5條第8款前段定有明文。查被告乙○○為中華民國
    人民，其為起訴書附表編號16至22、24至28、30至32（即附
    表一編號2至13、15、16所示犯行及無罪部分）之地點，雖
    係在中華民國領域外，惟其所為，係犯毒品危害防制條例第
    4條第2項運輸第二級毒品罪，揆諸前揭法條規定，自應適用
    我國刑法審判，合先敘明。　　
乙、有罪部分
壹、證據能力部分：
一、按我國人民就同一行為，經外國確定裁判後，我國刑事法院
    依刑法第9條前段規定，適用我國刑法及相關之法律予以審
    判、處斷時，該外國法院之裁判書，因係外國法官依據外國
    法律裁判、製作，既非我國公務員所作成，亦非一般業務人
    員基於業務過程所製作之紀錄或證明文書，是就其作成之情
    況以觀，祇用於證明被告已經外國法院裁判確定之待證事實
    時，固得認其證據適格；但就證明被告犯罪構成事實之存否
    時，既係外國法官依外國法律審判、製作，應不具證據能力
    （最高法院109年度台上字第2825號判決意旨參照）。是本
    件卷附之日本國名古屋地方裁判所平成23年10月24日平成22
    年（わ）第2176號判決書（本院重訴卷第99至107頁），於證
    明被告業經日本國法院裁判確定之事實，應有證據能力。
二、本判決下述所引用被告以外之人於審判外之陳述，檢察官、
    被告及辯護人於本院審理時均同意作為證據（本院重訴卷第
    56至82、204、205、401至427頁），本院審酌該等證據資料
    作成時之情況尚無違法不當，作為證據應屬適當，依刑事訴
    訟法第159條之5第1項規定，均有證據能力，得採為認定事
    實之判斷依據。其餘認定本案犯罪事實之非供述證據，查無
    違反法定程序取得之情，依刑事訴訟法第158條之4規定反面
    解釋，亦具證據能力。　　　
貳、認定犯罪事實所憑之證據及理由：
一、上揭事實，業據被告於本院審理時坦承不諱（本院重訴卷第
    54、163、431頁），核與共同被告樊聚林於偵查及另案審理
    中之供述【臺灣士林地方檢察署100年度偵字第8822號（下
    稱100偵8822）卷一第5至10、183至190頁，本院100年度聲
    羈字第238號（下稱100聲羈238）卷第3至6頁，本院100年度
    重訴字第6號（下稱100重訴6）卷五第106至130、137至143
    頁】、共同被告雷軒暉於偵查及另案審理中之供述【臺灣士
    林地方檢察署100年度偵字第7765號（下稱100偵7765）卷第
    56至59頁，100重訴6卷四第263頁反面至284頁反面，臺灣高
    等法院102年度上重訴字第5號（下稱102上重訴5）卷二第10
    1至103頁，臺灣高等法院103年度上重更（二）字第8號（下
    稱103上重更二8）卷第151頁反面至153頁】、共同被告劉子
    維於偵查及另案審理中之供述【臺灣士林地檢署100年度偵
    字第8579號（下稱100偵8579）卷第106至109、157至160、1
    89至191頁，100重訴6卷五第107頁反面至119頁反面，102上
    重訴5卷二第92頁反面至93頁】、共同被告馬福賢於另案審
    理中之供述（100重訴6卷五第119頁背面、第126至129頁、
    第143頁，102上重訴5卷二第98至99頁）、共同被告白若泇
    於偵查及另案審理中之供述（100偵8579卷第163至170頁，1
    00偵7765卷第102至105頁，100偵8822卷二第173至174頁，1
    00重訴6卷四第230至242頁反面，102上重訴5卷二第156至15
    9頁）、共同被告曾冠智、林欣怡於警詢時之供述【臺灣士
    林地方檢察署100年度偵字第10959號（下稱100偵10959）卷
    第285至288頁，100偵8579卷第45至52頁】、證人即刑事警
    察局國際刑警科員警楊明章、黑快明、李佳進於另案審理中
    之證述（100重訴6卷五第235至246頁，100重訴6卷七第99至
    100頁反面，102上重訴5卷二第28至34頁）、證人即共同被
    告樊聚林友人李宥芯於另案審理時之證述（102上重訴5卷三
    第12頁反面至14頁反面）相符，並有雷軒暉100 年6 月23日
    立具之自白書（100偵7765卷第23至24頁）、雷軒暉、陳子
    捷、李庭吾、陳毅龍、陳伯揚、林維倫、劉子維、白若泇、
    白玉英、馬福賢、樊聚林、林欣怡、乙○○、曾冠智、莊碧華
    、簡哲佑、黃明焜、黃建全、廖家琪、徐青怡之旅客入出境
    紀錄查詢【100偵7765卷第25至32、133、137至140、144至1
    48、152至155、159頁，100偵8579卷第18至25頁，100偵882
    2卷一第32、34至39頁，臺灣士林地方檢察署100年度偵字第
    9125號（下稱100偵9125）卷第33至42頁，100偵10959卷第1
    10至112頁，100偵10959卷三第446至454、455至460、464至
    473、474至489頁，100重訴6卷四第103至130、194至214頁
    】、警政署刑事警察局100年6月22日搜索、扣押筆錄、扣押
    物品目錄表、扣押物品收據（100偵7765卷第33至42頁）、L
    EI HSUAN-HUI帳戶000-000000-000之明智理財結單（100偵7
    765卷第72至73頁）、HSIN YI LIN帳戶000000000之匯款表
    格、港元存款票據（100偵7765卷第74至75頁）、DLUX8現場
    勘查照片（100偵8579卷第30頁）、刑事警察局駐日本聯絡
    組陳報單（100偵8579卷第31至32頁，100偵10959卷三第345
    至367頁）、內政部入出國及移民署99年10月21日移署國服
    君字第0990144223號函暨所附林欣怡夾帶安非他命944.72公
    克照片、莊碧華夾帶安非他命405.67公克照片、曾冠智夾帶
    安非他命406.82公克照片（100偵8579卷第41至44頁）、劉
    子維、白若泇、白玉英、雷軒暉、樊聚林、鄭棋文、李宥芯
    之中華民國護照影本（100偵8579卷第140至154頁，100偵88
    22卷一第40至45頁，100偵9125卷第15、17至32頁，100重訴
    6卷二第169至183頁，100重訴6卷三第98至121、171至174頁
    ，102上重訴5卷三第131頁）、警政署刑事警察局100年8月2
    日搜索、扣押筆錄、扣押物品目錄表、扣押物品收據（100
    偵8822卷二第98至126頁）、內政部警政署刑事警察局99年7
    月9日刑際字第0990079904號函（100偵9125卷第140頁）、N
    EW ZEALAND POLICE 99年6月18日、100年10月20日函【100
    偵9125卷第153至182頁，臺灣士林地方檢察署100年度偵字
    第9129號（下稱100偵9129）卷第179至180頁】、警政署刑
    事警察局100年8月15日搜索、扣押筆錄、扣押物品目錄表、
    無應扣押物證明書【臺灣士林地方檢察署100年度偵字第103
    23號（下稱（100偵10323）卷第28至32頁】、雷軒暉（0000
    00000000）與電話號碼000000000000、000000000000於100
    年4月8日通訊監察譯文（100偵10959卷一第114至115頁）、
    被告持用之手機通訊錄（100偵10959卷二第251-1至259頁）
    、林欣怡持用之手機通訊錄（100偵10959卷二第260至262頁
    ）、內政部入出國及移民署100年7月25日移署國服宏字第10
    001004052號函（100偵10959卷三第445頁）、樊聚林100年7
    月16日警詢筆錄勘驗筆錄（稿）（100重訴6卷五第216至230
    頁反面）、紐西蘭警方所提供之扣押物照片、監視器畫面擷
    圖、文書及筆錄（100重訴6卷六第4至211頁）、林欣怡、曾
    冠智之名古屋地方法院平成22年（わ）第2176號判決（100重
    訴6卷六第212至214頁反面）、莊碧華之名古屋地方法院平
    成22年（わ）第2176號判決（100重訴6卷六第215至219頁反
    面）、黃明焜、黃建全、簡哲佑之ROC2裁判報告（100重訴6
    卷六第220至232頁反面）、101年12月4日本院公務電話紀錄
    （100重訴6卷七第2至6頁）、紐西蘭高等法院駁回馬福賢案
    之裁定影本及譯文（102上重訴5卷二第196至199頁）、樊聚
    林在泰國正式註冊公司股東名冊之陳國鼎簽名（102上重訴5
    卷二第241頁）、內政部警政署刑事警察局109年10月14日刑
    際字第1098009179號函（本院重訴卷第25、26頁）暨所附大
    阪入國管理官強制遣返調查票（本院重訴卷第41頁）、被告
    之名古屋地方法院2010年（わ）第2176號判決、收容證明書
    （本院重訴卷第99至107、109頁）、駐日本代表處110年1月
    26日日領字第11010101980號函（本院重訴卷第119至120頁
    ）、平成22年檢第110922、110923、110924、110925、1116
    85、111686、111687、111688號起訴狀（本院重訴卷第183-
    2至184頁）、被告之名古屋地方法院2010年（わ）第2176號
    判決及收容證明書、名古屋地方檢察署平成22年檢第110922
    、110923、110924、110925、111685、111686、111687、11
    1688號起訴狀之中文譯文（本院重訴卷第219至226頁）收容
    證明書中文譯文，足認被告任意性之自白與事實相符，堪予
    採信。 　　　
二、綜上所述，本件事證明確，被告犯行洵堪認定，應依法論科
    。
參、論罪科刑：
一、新舊法比較：
  1.刑法部分：
　　按行為後法律有變更者，適用行為時之法律；但行為後之法
    律有利於行為人者，適用最有利於行為人之法律，刑法第2
    條第1項定有明文（刑法第2條係規範行為後法律變更所生新
    舊法律比較適用之準據法，是刑法第2條本身雖經修正，但
    該條文既屬適用法律之準據法，本身尚無比較新舊法之問題
    ，應逕適用裁判時之刑法第2條規定以決定適用之刑罰法律
    ）。又比較時應就罪刑有關之共犯、未遂犯、想像競合犯、
    牽連犯、連續犯、結合犯，以及累犯加重、自首減輕暨其他
    法定加減（如身分加減）與加減例等一切規定，綜其全部罪
    刑之結果而為比較（最高法院95年第8次刑事庭會議決議參
    照）。經查，被告為附表一編號1所示犯行後，刑法業於94
    年2月2日修正公布，並自95年7月1日起施行，茲就修正前後
    比較分述如下：
  ①修正後刑法第28條將修正前刑法第28條之「實施」修正為「
    實行」，其中「實施」一語，涵蓋陰謀、預備、著手及實行
    之概念在內，其範圍較廣，而「實行」則著重於直接從事構
    成犯罪事實之行為，其範圍較狹；二者之意義及範圍固有不
    同，但就本案情形而言，刑法第28條之修正內容，對於被告
    並無有利或不利之影響。
  ②修正前刑法第33條第5款規定「罰金：1元（銀元）以 上」，
    並依現行法規所定貨幣單位折算新臺幣條例規定，以銀元1
    元折算新臺幣3元，故修正前刑法規定罰金之最低數額為新
    臺幣3元；修正後刑法第33條第5款則規定「罰金：新臺幣1
    千元以上，以百元計算之」，比較修正前後之規定，以修正
    前規定較有利於被告。
  ③修正前刑法第51條第5款規定「宣告多數有期徒刑者，於各刑
    中之最長期以上，各刑合併之刑期以下，定其刑期。但不得
    逾20年」；修正後刑法第51條第5款規定：「宣告多數有期
    徒刑者，於各刑中之最長期以上，各刑合併之刑期以下，定
    其刑期。但不得逾30年」，比較修正前後之規定，以修正前
    規定較有利於被告。又裁判確定前犯數罪，其中一罪在新法
    施行前者，亦同（最高法院95年度第8次刑事庭會議決議參
    照）。
  ④刑法第65條第2項有關無期徒刑減輕之規定，自減輕為「7年
    以上有期徒刑」修正為「20年以下15年以上有期徒刑」，上
    開修正已使依法減輕其刑後之法定本刑輕重發生變化，自屬
    法律變更，比較修正前後之規定，以修正前規定較有利於被
    告。
  ⑤修正前刑法第90條規定「有犯罪之習慣或以犯罪為常業或因
    遊蕩或懶惰成習而犯罪者，得於刑之執行完畢或赦免後，令
    入勞動場所，強制工作。前項處分期間，為3年以下」；修
    正後刑法第90條規定「有犯罪之習慣或因遊蕩或懶惰成習而
    犯罪者，於刑之執行前，令入勞動場所，強制工作。前項之
    處分期間為3年。但執行滿1年6月後，認無繼續執行之必要
    者，法院得免其處分之執行。執行期間屆滿前，認為有延長
    之必要者，法院得許可延長之，其延長之期間不得逾1年6月
    ，並以一次為限」，修正後將刑後強制工作，改為刑前執行
    ，且強制工作之期間由原先之3年以下修正為3年，且最多得
    再延長1年6月，比較修正前後之規定，仍以修正前規定較有
    利於被告。
  ⑥綜合本件全部罪刑之結果為比較，就被告所涉附表一編號1所
    示犯行及定應執行刑部分，應依刑法第2條第1項前段之規定
    ，整體適用修正前之刑法規定。
  2.毒品危害防制條例部分：
    本件被告為部分犯行後，毒品危害防制條例第4條第2項、第
    17條等條文業於98年5月20日修正公布。按法規之制定與法
    規之修正，如有特定生效日之必要者，依中央法規標準法第
    14條或第20條第2項準用第14條之規定，應分別特定其施行
    日期。法規制定或前次修正基於特殊因素所特定之施行日期
    ，並不適用於日後修正或再次修正之條文。又按法律之制定
    或修正，若未明定施行日期者，中央法規標準法雖未規定應
    自何時生效，然法律既經制定或修正並經總統公布，自應類
    推適用中央法條規標準法第13條之規定，自公布日起算至第
    3日發生效力。本次修正僅係個別條文之修正，並非全部條
    文之修正，應無毒品危害防制條例第36條之適用，既無生效
    日之特別規定，自應類推適用中央法條規標準法第13條之規
    定，本次修正後毒品危害防制條例第4條第2項、第17條應於
    98年5月22日發生效力（下稱第1次修正）。又於被告為全部
    犯行後，毒品危害防制條例第4條第2項、第17條第2項等條
    文復於109年1月15日修正公布，並自公布後6個月即同年7月
    15日生效施行（下稱第2次修正）。茲就兩次修正前後比較
    分述如下：
  ①第1次修正前毒品危害防制條例第4條第2項規定：「製造、運
    輸、販賣第二級毒品者，處無期徒刑或7年以上有期徒刑，
    得併科新臺幣700萬元以下罰金」；第1次修正後、第2次修
    正前規定：「製造、運輸、販賣第二級毒品者，處無期徒刑
    或7年以上有期徒刑，得併科新臺幣1000萬元以下罰金」；
    第2次修正後則規定：「製造、運輸、販賣第二級毒品者，
    處無期徒刑或10年以上有期徒刑，得併科新臺幣1500萬元以
    下罰金」，比較2次修正前後之規定，以第1次修正前之規定
    最有利於被告。
　②第1次修正前毒品危害防制條例第17條規定：「犯第4條第1項
    至第4項、第5條第1項至第4項前段、第6條第1項至第4項、
    第7條第1項至第4項、第8條第1項至第4項、第10條或第11條
    第1項、第2項之罪，供出毒品來源，因而破獲者，得減輕其
    刑」；第1次修正後、第2次修正前規定：「犯第4條至第8條
    、第10條或第11條之罪，供出毒品來源，因而查獲其他正犯
    或共犯者，減輕或免除其刑」、「犯第4條至第8條之罪於偵
    查及審判中均自白者，減輕其刑」；第2次修正後毒品危害
    防制條例第17條第2項則規定：「犯第4條至第8條之罪於偵
    查及歷次審判中均自白者，減輕其刑」，比較2次修正前後
    之規定，以第2次修正前增列於偵查及審判中均自白者減刑
    之規定，且無「歷次」審判之限制，最有利於被告。
　③綜合上述各條文兩次修正前後之比較，被告所犯運輸第二級
    毒品罪之法定本刑罰金刑部分，雖由第1次修正前之得併科
    新臺幣700萬元以下罰金，提高為第2次修正前之得併科新臺
    幣1000萬元以下罰金，惟就減輕其刑部分，依第2次修正前
    第17條第2項之規定，被告於偵查及審判中均自白，即可減
    輕其刑，其獲減刑之利益程度應顯逾罰金刑提高之不利益程
    度，是依刑法第2條第1項之規定，本件被告全部犯行應整體
    適用第2次修正前毒品危害防制條例之規定。 
  3.懲治走私條例部分：
    被告為附表一編號1所示犯行後，懲治走私條例第2條於101
    年6月13日修正公布，並自101年7月30日施行，而修正前懲
    治走私條例第2條第1項、第3項（原為第4項）分別規定：「
    私運管制物品進口、出口逾公告數額者，處7年以下有期徒
    刑，得併科新臺幣300萬元以下罰金」、「第1項所稱管制物
    品及其數額，由行政院公告之」；修正後則分別規定：「私
    運管制物品進口、出口者，處7年以下有期徒刑，得併科新
    臺幣300萬元以下罰金」、「第1項之管制物品，由行政院依
    下列各款規定公告其管制品項及管制方式：一、為防止犯罪
    必要，禁止易供或常供犯罪使用之特定器物進口、出口。二
    、為維護金融秩序或交易安全必要，禁止偽造、變造之各種
    貨幣及有價證券進口、出口。三、為維護國民健康必要，禁
    止、限制特定物品或來自特定地區之物品進口。四、為維護
    國內農業產業發展必要，禁止、限制來自特定地區或一定數
    額以上之動植物及其產製品進口。五、為遵守條約協定、履
    行國際義務必要，禁止、限制一定物品之進口、出口」，參
    照本次修法理由，依司法院釋字第680號解釋意旨，於立法
    機關以委任立法之方式，授權行政機關發布命令，以為法律
    之補充之情況下，應使人民得以預見私運何種物品將有受處
    罰之可能，以符合授權明確性原則，方就該條第1項及第3項
    規定加以修正，使授權行政院公告管制物品之授權目的、內
    容及範圍具體明確。是修正後懲治走私條例第2條第1項、第
    3項之規定，僅係將原本委任行政院立法之內容加以具體明
    確化，並未影響於原處罰規定之構成要件及刑度，自毋庸依
    刑法第2條第1項為新舊法之比較，而應適用裁判時法。另行
    政院原依懲治走私條例第2條第3項而公告之「管制物品項目
    及其數額」，隨本次懲治走私條例第2條之修正，亦於101年
    7月26日公告修正為「管制物品管制品項及管制方式」，並
    於101年7月30日施行，而毒品危害防制條例所列毒品，於修
    正前之「管制物品項目及其數額」甲項第4款，以及修正後
    之「管制物品管制品項及管制方式」第1項第3款規定中，均
    將之列為管制進出口物品，故本件被告所運輸之第二級毒品
    大麻、安非他命，無論於前揭規定修正前或修正後，皆屬管
    制進出口物品無誤，是就被告所涉附表一編號1之犯行成立
    並無影響。
二、核被告附表一編號1所為，係犯第2次修正前毒品危害防制條
    例第4條第2項之運輸第二級毒品罪及懲治走私條例第2條第1
    項之私運管制物品進口罪；附表一編號2至13、15、16所為
    ，均係犯第2次修正前毒品危害防制條例第4條第2項之運輸
    第二級毒品罪。被告上開各次犯行，持有第二級毒品之低度
    行為，應為其運輸第二級毒品之高度行為所吸收，均不另論
    罪。
三、被告就附表一編號1之犯行，係以一行為同時觸犯第2次修正
    前毒品危害防制條例第4條第2項之運輸第二級毒品罪，及懲
    治走私條例第2條第1項之私運管制物品進口罪，為想像競合
    犯，依刑法第55條規定，應從一重之第2次修正前毒品危害
    防制條例第4條第2項之運輸第二級毒品罪處斷。至公訴意旨
    認被告就附表一編號1之犯行，尚涉犯藥事法第82條第1項之
    輸入禁藥罪，惟按大麻除係毒品危害防制條例第2條第2項第
    2款規定之第二級毒品，未經許可，不得持有、運輸外，雖
    亦屬藥事法第22條第1項第1款所稱之禁藥，然因被告係實施
    一個犯罪行為，發生一個犯罪之結果，侵害一個法益，僅受
    一個犯罪構成要件之評價，屬於單純一罪，應僅論以第2次
    修正前毒品危害防制條例第4條第2項之運輸第二級毒品罪，
    而不另論藥事法第82條第1項之輸入禁藥罪。
四、按共同正犯乃係在合同意思範圍以內，各自分擔犯罪行為之
    一部，互相利用他人之行為，以達其犯罪之目的；故各共同
    正犯之間，非僅就其自己所實施之行為負責，並應在犯意聯
    絡之範圍內，對於其他共同正犯所實行之行為，亦共同負責
    。又共同正犯之意思聯絡，原不以數人間直接發生者為限，
    即有間接之聯絡者，亦包括在內；如甲分別邀約乙、丙犯罪
    ，雖乙、丙間彼此並無直接之聯絡，亦無礙於其為共同正犯
    之成立。經查，被告與樊聚林、馬福賢、雷軒暉、劉子維、
    白若泇、曾冠智、莊碧華、簡哲佑、黃明焜、黃建全等人及
    上開運毒集團成員，就附表一編號1至13、15、16所示各次
    犯行，依上揭分工合作模式，各自分擔實施其中一部分行為
    ，並互相利用他方之行為，以達成其等將附表一編號1至13
    、15、16所示毒品運至各編號所示地點之共同目的，故其等
    間就上開各次犯行有犯意聯絡及行為分擔，均為共同正犯。
五、被告就附表一編號1至13、15、16各次運輸第二級毒品共15
    罪間，犯意各別，行為互殊，應予分論併罰。
六、按毒品危害防制條例第17條第2項規定：「犯第4條至第8條
    之罪於偵查及審判中均自白者，減輕其刑」，係為鼓勵是類
    犯罪行為人自白、悔過，並期訴訟經濟、節約司法資源而設
    。該項所謂「自白」，係指被告坦承有犯第4條至第8條罪名
    構成要件之行為者而言，其自白內容應包括基本犯罪構成要
    件之事實；至對阻卻責任或阻卻違法之事由，有所主張或辯
    解，雖為辯護權之行使，仍不失為自白（最高法院105年度
    台上字第3305號、105年度台上字第2931號、105年度台上字
    第2808號判決意旨參照）。所謂「自白」，係指被告（或犯
    罪嫌疑人）承認自己全部或主要犯罪事實之謂，且須於偵查
    及審判中皆行自白，始有其適用，缺一不可。但所謂「自白
    」，係指被告（或犯罪嫌疑人）承認自己全部或主要犯罪事
    實之謂。其承認犯罪事實之方式，並不以出於主動為必要，
    即或經由偵、審機關之推究訊問而被動承認，亦屬自白。此
    與「自首」須於尚未發覺犯人之前，主動向有偵查犯罪權限
    之公務員或機關陳述其犯罪事實，進而接受裁判者不同。又
    訊問被告應先告知犯罪嫌疑及所犯所有罪名。罪名經告知後
    ，認為應變更者，應再告知；訊問被告，應與以辯明犯罪嫌
    疑之機會；如有辯明，應命就其始末連續陳述；其陳述有利
    之事實者，應命其指出證明之方法。刑事訴訟法第95條第1
    款、第96條分別定有明文。而上開規定，依同法第100條之2
     於司法警察官或司法警察詢問犯罪嫌疑人時，準用之。從
    而，司法警察調查犯罪於製作警詢筆錄時，就該犯罪事實未
    曾詢問；檢察官於起訴前亦未就該犯罪事實進行偵訊，形同
    未曾告知犯罪嫌疑及所犯罪名，即逕依其他證據資料提起公
    訴，致使被告無從於警詢及偵查中辯明犯罪嫌疑，甚或自白
    ，以期獲得減刑寬典處遇之機會，難謂非違反上開程式規定
    ，剝奪被告之訴訟防禦權，違背實質正當之法律程式；於此
    情形，倘認被告於嗣後之審判中自白，仍不得依上開規定減
    輕其刑，顯非事理之平，自與法律規範之目的齟齬，亦不符
    合憲法第16條保障之基本訴訟權。故在承辦員警未行警詢及
    檢察官疏未偵訊，即行結案、起訴之特別狀況，祇要審判中
    自白，應仍有上揭減刑寬典之適用，俾符合該條項規定之規
    範目的（最高法院101年度台上字第4496號判決、100年度台
    上字第3692號判決要旨可資參照）。經查，被告就附表一編
    號1至13、15、16所示各次犯行，業於審判中均自白犯罪如
    前，而就附表一編號16所示犯行，亦已於承辦員警前往日本
    愛知縣岡崎警察署詢問被告時，於偵查中自白犯罪（100偵8
    579卷第31、32頁），而就附表一編號1至13、15所示犯行部
    分，因被告於檢察官偵查時遭日本當地員警查獲而羈押於境
    外，檢察官並未就被告此部分犯罪事實進行偵訊，自難期待
    被告於偵查中就此部分犯行為自白，依前揭說明，是應依第
    2次修正前毒品危害防制條例第17條第2項規定，就附表一編
    號1至13、15、16所示各次犯行均減輕其刑。
七、爰以行為人之責任為基礎，審酌被告於為本件行為時年約25
    歲，卻不思依循正軌行事，竟無視政府反毒政策及宣導，明
    知毒品對於人體有莫大之戕害，仍圖一己之私利，鋌而走險
    ，往來於國際運輸第二級毒品，且所運輸之毒品重量甚鉅，
    嚴重戕害我國及他國人民健康，並影響我國於國際社會之視
    聽與觀感，又被告於為本件犯行前，僅曾因公共危險罪案件
    經臺灣臺北地方檢察署為職權不起訴處分，有臺灣高等法院
    被告前案紀錄表在卷可佐，併考量被告自陳大學畢業之智識
    程度，未婚，無子女，現與母親、妹妹同住，在礦物業擔任
    職務代理人，月薪3萬6,000元之家庭生活經濟狀況（本院重
    訴卷第432頁），暨兼衡被告於本院歷次準備程序中及審理
    時就附表一編號1至13、15、16所示部分始終坦承犯行，暨
    被告犯罪之動機、目的等一切情狀，分別量處如附表一「所
    犯罪名及宣告刑、沒收」欄所示之刑，以示懲儆。
八、又審酌數罪併罰之定應執行刑，係出於刑罰經濟與責罰相當
    之考量，並非予以犯罪行為人或受刑人不當之利益，為一種
    特別的量刑過程，相較於刑法第57條所定科刑時應審酌之事
    項，係對一般犯罪行為之裁量。而定應執行刑之宣告，乃對
    犯罪行為人本身及所犯各罪之總檢視，除應考量行為人所犯
    數罪反應出之人格特性，並應權衡審酌行為人之責任與整體
    刑法目的及相關刑事政策，在量刑權之法律拘束性原則下，
    依刑法第51條第5款規定，採限制加重原則，資為量刑自由
    裁量權之外部界限，並應受法秩序理念規範之比例原則、平
    等原則、責罰相當原則、重複評價禁止原則等自由裁量權之
    內部抽象價值要求界限之支配，以使輕重得宜，罰當其責，
    俾符合法律授與裁量權之目的，以區別數罪併罰與單純數罪
    之不同，兼顧刑罰衡平原則。故定應執行刑時，除仍應就各
    別刑罰規範之目的、輕重罪間體系之平衡、整體犯罪非難評
    價，為綜合判斷外，尤須參酌上開實現刑罰公平性，以杜絕
    僥倖、減少犯罪之立法意旨，為妥適之裁量。是以，本院衡
    酌被告所犯本件共15次運輸第二級毒品犯行，係於95年4月
    至99年10月間所實施，且各次犯行之角色分工、行為態樣、
    手段、動機相同，責任非難重複之程度非低，如以實質累加
    之方式定應執行刑，處罰之刑度恐將超過其行為之不法內涵
    與罪責程度，爰基於罪責相當之要求，於刑法第51條第5款
    所定之外部性界限內，綜合評價各罪類型、關係、法益侵害
    之整體效果，考量犯罪人個人特質，及以比例原則、平等原
    則、責罰相當原則、重複評價禁止原則為內涵之內部性界限
    ，為適度反應被告整體犯罪行為之不法與罪責程度及對其施
    以矯正之必要性，而就被告所犯如附表一編號1至13、15、1
    6所示之罪，定應執行刑如主文所示。
九、按同一行為雖經外國確定裁判，仍得依本法處斷。但在外國
    已受刑之全部或一部執行者，得免其刑之全部或一部之執行
    ，刑法第9 條定有明文。經查，被告因附表一編號16所示犯
    罪行為，於99年10月10日經逮捕後拘禁於日本國愛知縣岡崎
    警察署，經日本國名古屋地方裁判所於平成23年10月24日以
    平成22年（わ）第2176號判決，以「覺醒劑營利目的輸入罪
    及輸入禁止貨物輸入未遂罪」判處懲役10年及罰金日圓350
    萬元確定，並在日本國入監服刑，於令和2年6月18日（即10
    9年6月18日）假釋出獄，移往日本國入國管理局收容，於10
    9年8月6日遭強制遣返回國等情，有被告所提之日本國名古
    屋地方裁判所平成23年10月24日以平成22年（わ）第2176號
    判決書、和歌山刑務所收容證明書、駐日本代表處110年1月
    26日領字第11010101980號函、被告入出境資訊連結作業等
    在卷可稽（本院重訴卷第97至109、119、120頁）。是審酌
    被告在日本國業經裁判確定，並經拘禁（含留置所、入監服
    刑及收容期間）共9年9月27日，而於假釋出獄後遭遣返回國
    ，且被告於本院審理中已自白犯罪，深具悔意，另被告於本
    案犯行後未再有犯罪情事，有臺灣高等法院被告前案紀錄表
    在卷可參，本院認被告經前述科刑及執行程序，應知所警惕
    而無再予執行之必要，爰併依刑法第9條但書之規定，諭知
    免其有期徒刑9年9月之執行。
十、另公訴人雖聲請併對被告宣告強制工作等語。惟按保安處分
    係針對受處分人將來之危險性所為之處置，以達教化、治療
    之目的，為刑罰之補充制度；我國現行刑法採刑罰與保安處
    分雙軌制，係在維持行為責任之刑罰原則下，為協助行為人
    再社會化之功能，以及改善行為人潛在之危險性格，期能達
    成根治犯罪原因、預防犯罪之特別目的；是保安處分中之強
    制工作，旨在對嚴重職業性犯罪及欠缺正確工作觀念或無正
    常工作因而習慣犯罪者，強制其從事勞動，學習一技之長及
    正確之謀生觀念，使其日後重返社會，能適應社會生活；（
    修正前或修正後）刑法第90條第1項關於強制工作之規定，
    即係本於保安處分應受比例原則之規範，使保安處分之宣告
    ，與行為人所為行為之嚴重性、行為人所表現之危險性及對
    於行為人未來行為之期待性相當之意旨而制定，而由法院視
    行為人之危險性格，決定應否令入勞動處所強制工作，以達
    預防之目的；所謂「有犯罪之習慣」係指對於犯罪以為日常
    之惰性行為，乃一種犯罪之習性，至所犯之罪名為何，是否
    同一，則非所問，最高法院94年度台上字第6611號判決意旨
    可資參照。經查，被告固有本件多次運輸第二級毒品之事實
    ，惟被告於犯本件運輸第二級毒品犯行前，並無毒品相關前
    科紀錄，有臺灣高等法院被告前案紀錄表存卷可參，無證據
    足以證明被告有犯罪之習慣，又被告於本院審理時供稱：現
    於礦物業擔任職務代理人，月薪3萬6,000元等語（本院重訴
    卷第432頁），可知被告目前有正當職業並有工作能力，亦
    無證據證明其有因遊蕩或懶惰成習而犯罪之情形，是依比例
    原則，綜合其所表現之危險性及對其未來之期待性等情以觀
    ，本院因認宣告如主文所示之刑，已足認為與被告犯行之處
    罰相當，尚難認定有另宣告強制工作以預防矯治其社會危險
    性之必要，爰不另為強制工作之諭知，併此敘明。
肆、沒收部分：
一、按刑法於104年12月30日修正公布，自105年7月1日起施行，
    因修正後刑法第2條第2項規定：「沒收、非拘束人身自由之
    保安處分適用裁判時之法律」，是有關沒收應逕行適用裁判
    時之法律，無庸為新舊法之比較適用。又此次刑法修正將沒
    收列為專章，具有獨立之法律效果，為使其他法律有關沒收
    原則上仍適用刑法沒收規定，刑法第11條修正為「本法總則
    於其他法律有刑罰、保安處分或『沒收』之規定者，亦適用之
    。但其他法律有特別規定者，不在此限」。刑法施行法復於
    104年12月30日增訂第10條之3第2項規定：「施行日前制定
    之其他法律關於沒收、追徵、追繳、抵償之規定，不再適用
    。」（刑法施行法第10條之3第2項於105年6月22日修正公布
    為「『105年7月1日前施行之』其他法律關於沒收、追徵、追
    繳、抵償之規定，不再適用」），亦即就此次刑法修正前，
    特別法關於沒收規定之法律競合，揭示「後法優於前法」原
    則，優先適用修正後刑法關於沒收之規定；至於此次刑法修
    正施行後，其他法律另有特別規定者，則仍維持「特別法優
    於普通法」之原則予以適用（刑法第11條及刑法施行法第10
    條之3修正立法理由可資參照）。另依刑法施行法第10條之3
    第2項規定，特別法有關沒收等規定雖將於此次刑法修正施
    行日失效；然毒品危害防制條例第18條、第19條所定沒收對
    象為「不問屬於犯人與否」，範圍較刑法沒收章更大，且犯
    罪工具規定「應沒收」，於此次刑法修正施行後，仍有繼續
    適用之必要，以杜毒品犯罪；毒品危害防制條例第18條、第
    19條遂於105年6月22日修正公布，並自105年7月1日起施行
    （毒品危害防制條例第18條、第19條修正理由可參），足認
    毒品危害防制條例第18條第1項所定有關「第一、二級毒品
    」、「專供製造或施用第一、二級毒品之器具」之沒收銷燬
    ，及同條例第19條第1項所定「犯第4條至第9條、第12條、
    第13條或第14條第1項、第2項之罪者，其供犯罪所用之物」
    之沒收，屬修正後刑法有關沒收規定之特別規定，參酌上開
    所述，應優先適用；至其餘沒收及追徵則應回歸修正後刑法
    有關沒收之規定。又查獲之第一、二級毒品及專供製造或施
    用第一、二級毒品之器具，不問屬於犯罪行為人與否，均沒
    收銷燬之，修正後毒品危害防制條例第18條第1項前段亦有
    明定。毒品危害防制條例第18條第1項規定得諭知沒收並銷
    燬者，以查獲之毒品及專供製造或施用毒品之器具為限，固
    不及於毒品之外包裝，惟若外包裝與沾附之毒品無法析離，
    自應將外包裝併該毒品諭知沒收並銷燬之；又鑑定機關鑑定
    毒品時，一般係以傾倒之方式，將包裝袋內之毒品倒出與包
    裝袋分離而稱重，必要時亦會輔以刮杓取出袋內粉末，然無
    論依何種方式分離，包裝袋內均會有極微量毒品殘留（最高
    法院94年度台上字第6213號、95年度台上字第3739號判決意
    旨參照）。沒收物之執行完畢與沒收物之不存在，並非一事
    ，因犯罪依法必須沒收之物，雖已於共犯中之一人確定判決
    諭知沒收，並已執行完畢，對於其他共犯之判決，仍應宣告
    沒收（最高法院65年6月22日、65年度第5次刑庭庭推總會議
    決議（二）、最高法院95年度台上字第5271號判決意旨參照
    ）。經查，本件被告所運輸並遭日本國警方查獲之如附表二
    所示之第二級毒品安非他命1757.203公克，係毒品危害防制
    條例第2條第2項第2款所列之第二級毒品，直接包裹上開毒
    品之包裝袋7只，其內所沾殘之安非他命量微無法與該包裝
    袋析離，應一體視為第二級毒品安非他命，不問屬於何人所
    有，上開物品縱經日本國司法機關執行完畢，然依上開說明
    ，仍應依毒品危害防制條例第18條第1項前段規定，均宣告
    沒收銷燬之。
二、按犯罪所得，屬於犯罪行為人者，沒收之。但有特別規定者
    ，依其規定；前項之沒收，於全部或一部不能沒收或不宜執
    行沒收時，追徵其價額，修正後刑法第38條之1第1項、第3
    項定有明文。經查，被告於本院審理時供稱：就起訴書編號
    15至18（即附表一編號1至4）報酬為10萬元、編號19至22（
    即附表一編號5至8）報酬為15萬元、編號24至26（即附表一
    編號9至11）報酬為10萬元、編號27、28（即附表一編號12
    、13）報酬為10萬元，編號31、32（即附表編號15、16）林
    欣怡沒有給我報酬等語（本院重訴卷第55頁），可見被告因
    本件運輸第二級毒品共15次犯行合計取得報酬150萬元，均
    為其犯罪所得，且未據扣案，應依刑法第38條之1第1項前段
    、第3項規定宣告沒收，並於全部或一部不能沒收或不宜執
    行沒收時追徵其價額。 
伍、不另為無罪諭知部分：
一、公訴意旨另以被告就附表一編號2至13、15、16所示犯行涉
    犯懲治走私條例第2條第1項之私運管制物品進口罪嫌、藥事
    法第82條第1項之輸入禁藥罪嫌等語。
二、按懲治走私條例第2條第1項所謂私運管制物品進口，係指由
    國外或自大陸地區私運管制物品，進入臺灣地區而言；輸入
    之既遂與未遂，又以是否已進入國界為標準（最高法院97年
    度台上字第1105號、97年度台上字第3026號判決參照）。而
    私運管制物品進口罪，係指私運該物品進入我國國境而言；
    凡私運該物品進入我國統治權所及之領土、領海或領空，其
    走私行為即屬既遂（最高法院100年度台上字第3593號判決
    參照）。而輸入禁藥罪係以已否進入國境為判斷其既遂、未
    遂之標準（最高法院101年度台上字第6130號判決參照）。
三、惟查，被告就附表一編號2至13、15、16所示犯行，則係將
    安非他命自香港地區運輸至紐西蘭、澳洲、日本，並無輸入
    臺灣地區或於臺灣地區進出口而為走私之行為，核與上開規
    定之要件有間，是此部分犯罪應屬不能證明，依法原應就此
    部分諭知無罪之判決，然公訴意旨認被告此部分犯行與前開
    論罪部分有想像競合犯之裁判上一罪關係，爰均不另為無罪
    之諭知。
丙、無罪部分
壹、公訴意旨略以：被告乙○○與樊聚林、馬福賢、雷軒暉、白若
    泇、林欣怡、劉子維等人共同基於運輸第二級毒品之犯意聯
    絡，由樊聚林於附表一編號14所示之期間，以每趟10至40萬
    元不等及免費機票、食宿、旅遊之代價，僱用具有犯意聯絡
    之除樊聚林外如附表一編號14所示之人，樊聚林接獲上開運
    毒集團成員指示後，隨即指揮、安排林欣怡、馬福賢、雷軒
    暉、白若泇、乙○○、劉子維等人，於附表一編號14所示之期
    間，分別前往至香港地區，由樊聚林指示馬福賢與上開運毒
    集團成員聯繫、接洽第二級毒品安非他命之運送事宜，馬福
    賢依指示在香港地區收受真實姓名年籍不詳之運毒集團成員
    所交付之安非他命後，再由馬福賢、白若泇在香港地區九龍
    富豪飯店內，將安非他命偽裝成餅乾、糖果、馬玉山客家擂
    茶、杏仁粉、菊花茶晶等食品或日式泡湯用之海鹽等罐裝物
    ，並摻雜真實之食品後，交付予車手頭雷軒暉等人，由車手
    頭分發上開偽裝後之毒品予林欣怡、乙○○、劉子維等人，於
    附表一編號14所示期間，自香港地區運送附表一編號14所示
    之安非他命至紐西蘭，樊聚林、馬福賢及白若泇並同時搭乘
    不同之班機入境紐西蘭，待車手闖關成功後，在該地飯店將
    安非他命交還予原先交付之車手頭，最終交付予馬福賢集中
    ，再由馬福賢轉交予當地之中間人，當地中間人則交予馬福
    賢1張佰元鈔票作為收據，證明對方已收到貨，以此方式跨
    國運輸安非他命。因認被告涉犯毒品危害防制條例第4條第2
    項運輸第二級毒品、懲治走私條例第2條第1項之私運管制物
    品進口及藥事法第82條第1項之輸入禁藥等罪嫌。
貳、按犯罪事實應依證據認定之，無證據不得認定犯罪事實；不
    能證明被告犯罪者，應諭知無罪之判決，刑事訴訟法第154
    條第2項、第301條第1項分別定有明文。次按認定不利於被
    告之證據須依積極證據，苟積極證據不足為不利於被告事實
    之認定，即應為有利被告之認定；又犯罪事實之認定，應憑
    證據，如無相當之證據，或證據不足以證明，自不得以推測
    或擬制之方法，以為裁判之基礎；證據雖不以直接證據為限
    ，間接證據亦包括在內，然而無論直接證據或間接證據，其
    為訴訟上之證明，須於通常一般之人均不致有所懷疑，而得
    確信其為真實之程度者，始得據為有罪之認定，倘其證明尚
    未達到此一程度，有合理之懷疑存在而無從使事實審法院得
    有罪之確信時，即應由法院為諭知被告無罪之判決，最高法
    院30年上字第816號、40年台上字第86號、76年台上字第498
    6號、92年台上字第128號判例意旨可資參照。另按刑事訴訟
    法第161條第1項亦規定，檢察官就被告犯罪事實，應負舉證
    責任，並指出證明之方法，是檢察官對於起訴之犯罪事實，
    應負提出證據及說服之實質舉證責任，倘其所提出之證據，
    不足為被告有罪之積極證明，或其指出證明之方法，無從說
    服法院以形成被告有罪之心證，基於無罪推定之原則，自應
    為被告無罪判決之諭知（最高法院92年台上字第128號判例
    意旨可資參照）。
參、公訴意旨認被告涉犯運輸第二級毒品、私運管制物品進口及
    輸入禁藥等罪嫌，無非係以證人即共同被告雷軒暉、劉子維
    之證述為據。　　
肆、然查，共同被告雷軒暉、劉子維雖證稱被告曾共同參與附表
    一編號14所示犯行等語，惟被告係於99年3月27日自臺灣出
    境並於同日入境至泰國，嗣於同年月29日入境至臺灣等情，
    有被告之中華民國護照影本附卷可憑（本院重訴卷第91至96
    頁），並無於上開期間入境香港地區或紐西蘭之紀錄，顯與
    附表一編號14之犯罪地點即起運地或終點地係香港地區、紐
    西蘭均不相同；又參以雷軒暉係於99年3月24日入境香港、
    同年4月2日由澳洲布里斯本返國、劉子維係於99年3月25日
    入境香港、99年4月2日由澳洲布里斯本返國等節，有其等旅
    客入出境紀錄查詢存卷可稽（100偵7765卷第25頁，100偵85
    79卷第21頁），亦與被告上開入、出境行程相異，足認其等
    所為上開不利被告之證述，難認與事實相符，委無可採，無
    從據此認定被告確有於附表一編號14所示之99年3月22日至9
    9年4月2日自香港地區前往紐西蘭，或被告有何參與分擔共
    同被告樊聚林、馬福賢、雷軒暉、白若泇、林欣怡、劉子維
    共同運輸安非他命至紐西蘭犯行之分工情事，復查無其他積
    極證據足認被告有為此部分犯行，自無從遽認被告有共同為
    此部分犯行。
伍、綜上所述，公訴人既未提出足以於證明上開犯罪事實之積極
    證據，本院審酌卷內訴訟資料，仍無從獲得被告此部分成立
    共同運輸第二級毒品、私運管制物品及輸入禁藥罪嫌之確切
    心證，既不能證明被告此部分犯罪，自應為被告無罪之諭知
    。
據上論斷，應依刑事訴訟法第301條第1項、第299條第1項前段，
判決如主文。
本案經檢察官甲○○、吳昭瑩提起公訴，檢察官吳昭瑩、郭季青到
庭執行職務。
中　　華　　民　　國　　111 　年　　4 　　月　　26　　日
                   刑事第一庭　審判長法  官  陳明偉
                                    
                                    法  官  鍾晴
 
                                    法  官  吳佩真

以上正本證明與原本無異。
如不服本判決應於收受送達後20日內向本院提出上訴書狀，並應敘述具體理由。其未敘述上訴理由者，應於上訴期間屆滿後20 日內向本院補提理由書 (均須按他造當事人之人數附繕本 )「切勿逕送上級法院」。                            
                                    書記官  黃婕宜
中　　華　　民　　國　　111 　年　　4     月　　26　　日
附表一：
編號 犯罪期間（共犯中最早出境我國之時間至共犯中最晚入境我國之時間） 犯罪地點（起運地至終點地） 行為人 運送毒品種類 運送毒品重量 所犯罪名及宣告刑、沒收 原起訴書附表編號 1 95年4月17日至同年月23日 荷蘭至臺灣 樊聚林 雷軒暉 林欣怡 乙○○ 大麻 不詳 乙○○共同運輸第二級毒品，處有期徒刑參年陸月。 15 2 95年7月16日至95年8月1日 香港至紐西蘭 樊聚林 馬福賢 雷軒暉 林欣怡 乙○○ 安非他命 （起訴書誤載為不詳）  共8公斤 乙○○共同運輸第二級毒品，處有期徒刑參年陸月。 16 3 95年10月17日至95年11月1日 香港至紐西蘭 樊聚林 雷軒暉 林欣怡 乙○○ 安非他命（起訴書誤載為不詳） 共8公斤 乙○○共同運輸第二級毒品，處有期徒刑參年陸月。 17 4 96年1月1日至同年月19日 香港至紐西蘭 樊聚林 雷軒暉 林欣怡 乙○○ 劉子維 安非他命（起訴書誤載為不詳） 共8公斤 乙○○共同運輸第二級毒品，處有期徒刑參年陸月。 18 5 96年6月4日至96年7月1日 香港至澳洲 樊聚林 馬福賢 雷軒暉 林欣怡 乙○○ 安非他命 共8公斤 乙○○共同運輸第二級毒品，處有期徒刑參年陸月。 19 6 96年10月21日至96年11月9日 香港至澳洲 樊聚林 馬福賢 雷軒暉 林欣怡 乙○○ 安非他命 共8公斤 乙○○共同運輸第二級毒品，處有期徒刑參年陸月。 20 7 96年12月28日至97年1月10日 香港至澳洲 樊聚林 馬福賢 雷軒暉 林欣怡 乙○○ 劉子維 安非他命 共8公斤 乙○○共同運輸第二級毒品，處有期徒刑參年陸月。 21 8 97年6月2日至同年月13日 香港至澳洲 樊聚林 馬福賢 雷軒暉 林欣怡 乙○○ 劉子維 安非他命 共8公斤 乙○○共同運輸第二級毒品，處有期徒刑參年陸月。 22 9 97年11月5日至同年月12日 香港至日本 樊聚林 馬福賢 雷軒暉 林欣怡 乙○○ 劉子維 安非他命 共8公斤 乙○○共同運輸第二級毒品，處有期徒刑參年陸月。 24 10 97年12月5日至同年月12日 香港至日本 樊聚林 馬福賢 雷軒暉 林欣怡 乙○○ 劉子維 安非他命 共8公斤 乙○○共同運輸第二級毒品，處有期徒刑參年陸月。 25 11 98年2月13日至同年月21日 香港至日本 樊聚林 馬福賢 雷軒暉 林欣怡 乙○○ 劉子維 安非他命 共8公斤 乙○○共同運輸第二級毒品，處有期徒刑參年陸月。 26 12 98年3月13日至同年月24日 香港至澳洲 樊聚林 馬福賢 雷軒暉 林欣怡 乙○○ 劉子維 安非他命 共8公斤 乙○○共同運輸第二級毒品，處有期徒刑參年陸月。 27 13 98年5月11日至同年月25日 香港至澳洲 樊聚林 馬福賢 雷軒暉 林欣怡 乙○○ 劉子維 安非他命 共8公斤 乙○○共同運輸第二級毒品，處有期徒刑參年陸月。 28 14 99年3月22日至99年4月2日 香港至紐西蘭 樊聚林 馬福賢 雷軒暉 白若泇 林欣怡 乙○○ 劉子維 安非他命 共8公斤（起訴書誤載為6公斤） 無罪。 30 15 99年5月8日至同年月23日 香港至紐西蘭 樊聚林 馬福賢 雷軒暉 白若泇 乙○○ 劉子維 簡哲佑 黃明焜 黃建全 安非他命 共大於8.175公斤（遭查獲部分為8.175公斤） 乙○○共同運輸第二級毒品，處有期徒刑參年陸月。 31 16 99年10月5日至同年月14日 香港至日本 樊聚林 雷軒暉 白若泇 林欣怡 乙○○ 曾冠智 莊碧華 安非他命 共4公斤（遭查獲部分驗餘淨重為1757.203公克） 乙○○共同運輸第二級毒品，處有期徒刑參年陸月。未扣案如附表二所示之第二級毒品安非他命（含包裝袋）均沒收銷毀之。 32 

附表二：
品名 數量 備註 安非他命（扣案於日本國）（含包裝袋7只） 驗餘淨重共1,757.203公克（起訴書誤載為1757.21公克） 1.其中3包（驗餘淨重944.721公克）（含包裝袋3只）。 2.其中2包（驗餘淨重405.667公克）（含包裝袋2只）。 3.其中2包（驗餘淨重406.815公克）（含包裝袋2只）。 

附錄本案論罪科刑法條：　　
修正前毒品危害防制條例第4條第2項
製造、運輸、販賣第二級毒品者，處無期徒刑或7年以上有期徒
刑，得併科新臺幣1000萬元以下罰金。 

懲治走私條例第2條第1項
私運管制物品進口、出口者，處7年以下有期徒刑，得併科新臺
幣300萬元以下罰金。